臺灣桃園地方法院刑事判決　　　　　　　　　　　　　　九十年度易字第七九九號
　　公　訴　人　臺灣桃園地方法院檢察署檢察官
　　被　　　告　乙○○
右列被告因竊盜案件，經檢察官提起公訴（九十年度偵緝字第九二號），本院判決如
左：
    主  文
乙○○無罪。
    理  由
一、公訴意旨略以：被告乙○○與另案被告甲○○（由檢察官另併臺灣板橋地方法院
    審理中）共同基於意圖為自己不法所有之犯意聯絡，於民國八十九年二月二十一
    日六時許，在桃園縣中壢市○○○街五十六號前，持不明物品，以敲破右前車窗
    及破壞鎖頭電門之方式，竊取莊麗美所有之車號ＬＶ－八二一六號自小客車一部
    及車上之相機二台、微軟作業系統光碟一套等物，得手後留供己用。嗣於八十九
    年十一月二日十時三十分許，在桃園縣中壢市○村街五十一巷一號前，為警查獲
    。因認被告乙○○涉犯刑法第三百二十條第一項之竊盜犯嫌。
二、按犯罪事實應依證據認定之，無證據不得推定其犯罪事實。又不能證明被告犯罪
    者，應諭知無罪之判決，刑事訴訟法第一百五十四條、第三百零一條第一項分別
    定有明文。又事實之認定，應憑證據，如未能發現相當證據，或證據不足以證明
    ，自不能以推測或擬制之方法，為裁判基礎（最高法院四十年台上字第八六號判
    例參照）；且認定犯罪事實所憑之證據，雖不以直接證據為限，間接證據亦包括
    在內，然而無論直接證據或間接證據，其為訴訟上之證明，須於通常一般之人均
    不致有所懷疑，而得確信其為真實之程度者，始得據為有罪之認定，倘其證明尚
    未達到此一程度，而有合理之懷疑存在而無從使事實審法院得有罪之確信時，即
    應由法院為諭知被告無罪之判決（最高法院七十六年台上字第四九八六號判例參
    照）。本件公訴人認被告涉犯前揭罪外，係以被害人莊麗美之夫丙○○之指訴及
    有贓物領據一紙在卷可稽為其主要論據。訊據被告乙○○堅決否認有竊盜犯行，
    辯稱：車號ＬＶ－八二一六號自用小客車係伊向綽號「阿龜」之人所借等語。
三、經查：(一)車號ＬＶ－八二一六號自用小客車係被害人莊麗美所有而於八十九年十
    月二十一日在桃園縣中壢市○○○街五十六號前失竊，固據莊麗美之夫丙○○於
    警訊時指訴在卷，並有車輛失竊查詢資料及贓物領據一份在卷可稽，惟丙○○之
    指訴及車輛失竊查詢資料、贓物領據等證物，僅能證明該小客車失竊，尚不能直
    接證明該車即為被告所竊。(二)被告辯稱因其自己之自小客車送廠維修，始透過另
    案被告甲○○向綽號「阿龜」之人借車，此經另案被告甲○○到庭供述相符，雖
    被告因在監執行不能提出其自己之小客車車籍資料及維修紀錄證明，又被告對於
    該車究係由甲○○或「阿龜」本人將車輛停放於查獲地，其供述與甲○○之供述
    情節略有不符，惟被告辯稱該車係由甲○○或「阿龜」交付被告乙節，應非虛捏
    。(三)八十九年十一月二日十時三十分許，被告在桃園縣中壢市○村街五十一巷一
    號前為警查獲時，正在車號ＬＶ－八二一六號自用小客車之後座，且當時車輛引
    擎並無發動且係冷車狀態等情，已據被告供承在卷，並經證人即查獲警員李金夏
    到庭證述相符，則被告辯稱其係經由甲○○電話通知小客車之停放位置後，因曾
    見甲○○駕駛過該部小客車，始由小客車之右後門進入車內查看等情，非無可採
    。(四)扣案鑰匙二串與一般小客車之鑰匙不同，可能為被告家中門鎖及機車鑰匙，
    已據本院當庭勘驗屬實，有勘驗筆錄附卷可稽，又該證物係由被告身上取出，亦
    據證人李金夏證述在卷，則扣案鑰匙二串既非一般汽車鑰匙且非被告所自行打造
    之萬能鑰匙，因之尚不能據為被告犯罪之證物。
四、綜上所述，本件並無直接、間接證據足資證明被告有竊取車號ＬＶ－八二一六號
    自用小客車行為，即屬不能證明被告犯罪，揆諸前開法律規定，自應為被告無罪
    之判決，至被告曾告知該車係綽號「阿龜」之人所竊，已據另案被告甲○○供承
    在卷，則被告明知為贓物而仍予收受，有無另涉犯贓物罪嫌，應由檢察官另為處
    理。
據上論斷，應依刑事訴訟法第三百零一條第一項，判決如主文。
本案經檢察官林良蓉到庭執行職務。
中      華      民      國      九十一      年    二      月    十八    日
                                臺灣桃園地方法院刑事第一庭
                                    法  官    黃  斯  偉
右正本證明與原本無異。
如不服本判決，應於判決送達後十日內向本院提出上訴狀( 應附繕本 )，上訴於
臺灣高等法院。
                                    書記官   李珈慧
中     華       民      國      九十一      年   二       月    十九    日
